臺灣臺南地方法院刑事判決　　　　　　　　　　　　　九十三年度訴字第六四八號
　　公　訴　人　臺灣臺南地方法院檢察署檢察官
　　被　　　告　乙○○
右列被告因違反毒品危害防制條例案件，經檢察官提起公訴（九十二年度營毒偵字第
二一八號、第二五九號、九十三年度營毒偵字第二四號、第五七號），被告就被訴事
實為有罪之陳述，本院合議庭裁定由受命法官獨任進行簡式審判程序，判決如左：
    主  文
乙○○連續施用第一級毒品，累犯，處有期徒刑玖月。
扣案第一級毒品海洛因之殘渣袋壹只沒收銷燬之；扣案注射針筒壹支沒收。
    事  實
一、乙○○前因竊盜案件，經臺灣嘉義地方法院判處有期徒刑三月確定，甫於民國（
    下同）九十二年二月五日執行完畢，嗣又因施用毒品案件，經依本院以九十二年
    度毒聲字第九三八號裁定送觀察、勒戒後，認無繼續施用毒品之傾向，業經臺灣
    臺南地方法院檢察署檢察官於九十二年六月二十五日，以九十二年度營毒偵字第
    一一二號不起訴處分確定在案。詎其猶未戒除施用毒品之惡習，於五年內復基於
    施用毒品之概括犯意，自九十二年九月某日起，至九十三年九月八日止，在其坐
    落臺南縣學甲鎮宅港里宅子港四八號之住處，連續施用第一級毒品海洛因多次，
    其於九十二年十月四日十八時二十分許，為警在臺南縣學甲鎮煥昌里文衡殿公園
    查獲，當場扣得施用毒品器具注射針筒一支、毒品海洛因之殘渣袋一只，嗣經其
    同意，分別於附表所示之時間、地點採集尿液送驗，結果呈現嗎啡陽性反應，始
    知上情。
二、案經臺南縣警察局學甲分局報請臺灣臺南地方法院檢察署檢察官偵查起訴。
    理  由
一、右揭事實，業據被告乙○○於本院審理時坦承不諱，並當庭為認罪之表示（見本
    院九十三年九月二十一日準備程序筆錄、九十三年十一月十六日準備程序筆錄及
    審判筆錄）。而被告尿液為警於九十二年十月四日、同年十月八日、同年十一月
    七日及九十三年一月八日採集送驗之結果，均呈嗎啡陽性反應，此有臺南縣衛生
    局九十二年十月八日衛收字第○九二○○三五一三○號、九十三年一月十四日衛
    收字第○九三○○○一四五九號、九十三年九月二十七日衛收字0000000
    000號尿液檢驗成績書共三紙、行政院衛生署管制藥品管理局九十三年一月二
    十七日管檢字第○九二○○一一二五三號檢驗成績書乙紙、臺灣檢驗科技股份有
    限公司九十二年十月二十二日、九十二年十二月二十九日濫用藥物尿液檢驗報告
    二紙附卷可稽。此外，並有扣案之注射針筒一支、毒品海洛因殘渣袋一只，及法
    務部調查局九十三年八月二十六日科壹字第○九三六二三九五五六○號檢驗通知
    書、扣押書各一紙，及照片四幀在卷可資佐證，足徵被告自白其施用第一級毒品
    海洛因乙情與事實相符。另被告尿液於九十三年九月十二日經本院採集送驗結果
    ，雖為：嗎啡不予判定，惟參諸海洛因經注射入人體後，約百分之八十於二十四
    小時內自尿中排出，一般而言，尿液中能否驗出嗎啡陽性反應與其投與量、投與
    途徑、採尿時間、個人體質及檢驗方法之靈敏度有關，國外曾有文獻報導注射六
    毫克之海洛因鹽酸鹽，其代謝物嗎啡之平均可檢出時限約為二十六小時，此亦有
    行政院衛生署藥物食品檢驗局以八十一年九月八日（八一）藥檢壹字第八一一四
    八八五號函述明斯旨綦詳，且查：被告自承其最後一次施用第一級毒品海洛因之
    日期，距其採集尿液之日期，既已逾四日，揆諸前開說明，尚難憑此逕認被告自
    白有何瑕疵，附此說明。次查：被告曾於九十二年間，因施用毒品案件，經送觀
    察、勒戒後，認無繼續施用毒品之傾向，而由臺灣臺南地方法院檢察署檢察官於
    九十二年六月二十五日，以九十二年度毒偵字第一一二號不起訴處分確定，另於
    九十三年間，因施用毒品案件，經依本院九十二年度毒聲字第一八四一號裁定送
    勒戒處所觀察勒戒後，認有繼續施用毒品之傾向等情，亦有臺灣臺南地方法院檢
    察署九十二年度毒偵字第一一二號不起訴處分書、刑案資料查註紀錄表、法務部
    全國檢察官線上查詢刑案人犯在監所最新資料報表、有無繼續施用毒品傾向證明
    書及臺灣高等法院被告全國前案紀錄表各一份在卷足憑。綜上，本件事證明確，
    被告施用第一級毒品海洛因之犯行，堪以認定，應依法論科。
二、按海洛因屬毒品危害防制條例第二條第二項第一款規定之第一級毒品。核被告所
    為，係犯毒品危害防制條例第十條第一項之施用第一級毒品罪。又被告持有第一
    級毒品海洛因之低度行為，為施用第一級毒品海洛因之高度行為所吸收，不另論
    罪。而被告連續多次施用第一級毒品海洛因之犯行，時間緊接，所犯係犯罪構成
    要件相同之罪名，顯係基於概括之犯意反覆為之，為連續犯，應依刑法第五十六
    條之規定，論以一罪，並加重其刑。又被告前因竊盜案件，經臺灣嘉義地方法院
    判處有期徒刑三月確定，於九十二年二月五日執行完畢，有臺灣高等法院被告全
    國前案紀錄表一份在卷可按，其於有期徒刑執行完畢後，五年以內再犯本件有期
    徒刑以上之罪，為累犯，應依刑法第四十七條規定加重其刑，並依刑法第七十條
    之規定，遞加重之。而被告於九十三年一月九日起，至同年九月八日止，連續施
    用第一級毒品之部分，雖未經起訴書論列，然蒞庭檢察官於本院審理時，已當庭
    表示追加此部分之事實，且核與公訴人起訴部分，有連續犯裁判上一罪之關係，
    當為起訴效力所及，依審判不可分原則，本院自得予以審究，併此敘明。爰審酌
    被告已有前科，素行非佳，且已因施用毒品犯行，而經觀察、勒戒之治療程序，
    竟仍不思悔改，徹底袪除施用毒品之惡習，猶再次施用，且其於本案偵查、審理
    中仍繼續施用海洛因之情形，可知其顯深陷毒癮難以自拔，其意志力甚為薄弱，
    未能善體國家設置觀察、勒戒機構，協助毒品施用者戒除毒癮之美意，惟念及其
    施用毒品之犯行，在本質上乃屬戕害身心健康之行為，被告尚未有嚴重破壞社會
    秩序或侵害他人權益之情形，且坦承犯行，犯後態度良好等一切情狀，量處如主
    文所示之刑，以資懲儆。末查扣案之殘渣袋一只，經送法務部調查局檢驗結果，
    有第一級毒品海洛因之殘留，既有上揭檢驗通知書乙紙可稽，其袋上既沾附第一
    級毒品海洛因不能剝離，該殘渣袋自屬毒品海洛因之一部分，爰依毒品危害防制
    條例第十八條第一項前段，沒收銷燬之；另扣案注射針筒一支，雖不能證明為專
    供施用第一級毒品之器具，然係被告施用第一級毒品海洛因使用之物，業據被告
    供陳在卷（見本院卷九十三年九月二十一日準備程序筆錄），爰依刑法第三十八
    條第一項第二款之規定，宣告沒收。
據上論斷，依刑事訴訟法第二百七十三條之一第一項、第二百九十九條第一項前段，
毒品危害防制條例第十條第一項、第十八條第一項前段，刑法第十一條前段、第五十
六條、第四十七條、第三十八條第一項第二款，判決如主文。
本案經檢察官甲○○到庭執行職務。
中      華      民      國      九十三    年      十一    月   二十九   日
                          臺灣臺南地方法院刑事第十二庭
                                  法  官  徐千惠
右正本證明與原本無異。
如不服本判決，應於送達後十日內向本院提出上訴狀（應附繕本）。
                                   書記官 陳麗雅
中      華      民      國      九十三    年      十一    月   二十九   日
附錄本案論罪科刑法條全文：
毒品危害防制條例第十條第一項：
施用第一級毒品者，處六月以上五年以下有期徒刑。
附表：（被告乙○○）
┌──┬──────┬───────┬─────────────────┐
│編號│採 尿 時 間 │採  尿  地  點│  採  尿  原  因  及  結  果      │
├──┼──────┼───────┼─────────────────┤
│    │九十二年十月│臺南縣學甲鎮宅│經警持臺灣臺南地方法院檢察署核發之│
│一  │八日十三時三│港里宅子港四十│強制採驗尿液許可書至上址，強制採集│
│    │十九分許    │八號          │乙○○之尿液送臺灣檢驗科技股份有限│
│    │            │              │公司檢驗結果，呈嗎啡陽性反應。    │
├──┼──────┼───────┼─────────────────┤
│    │九十二年十一│臺南縣警察局學│乙○○定期至上址採集尿液送臺灣檢驗│
│二  │月七日十七時│甲分局        │科技股份有限公司檢驗結果，呈嗎啡陽│
│    │十四分許    │              │性反應。            │
├──┼──────┼───────┼─────────────────┤
│    │九十三年一月│臺南縣警察局學│經乙○○同意至上址採集尿液送臺南縣│
│三  │八日十四時許│甲分局        │衛生局檢驗結果，呈嗎啡陽性反應。  │
├──┼──────┼───────┼─────────────────┤
│    │九十三年九月│臺南縣警察局學│乙○○因通緝被捕到案，經警取得其同│
│四  │十二日十七時│甲分局        │意於上址採集尿液送臺南縣衛生局檢驗│
│    │五十五分許  │              │結果為嗎啡不予判定。              │
└──┴──────┴───────┴─────────────────┘
